【裁判字號】    89,上易,762
【裁判日期】    890525
【裁判案由】    侵占
【裁判全文】
臺灣高等法院高雄分院刑事判決          八十九年度上易字第七六二號
    上訴人  台灣高雄地方法院檢察署檢察官
    上  訴  人
    即  被  告  丙○○
右上訴人因被告侵占案件，不服臺灣高雄地方法院八十八年度易字第三五七八號中華
民國八十九年三月二十一日第一審判決（起訴案號：臺灣高雄地方法院檢察署八十八
年度偵字第一五一０二號），提起上訴，本院判決如左：
      主      文
上訴駁回。
      事實及理由
一、本案經本院審理結果，認第一審判決認事用法及量刑均無不當，應予維持，並引
    用第一審判決書記載之事實、證據及理由。（如附件）
二、被告不服原審判決、提起上訴，其上訴意旨略以：原判決量刑過重，且其並無侵
    占之意圖，而原法院對其有利之借詞及証據漏未審酌云云，指摘原判決不當，惟
    查被告租用告訴人立陽公司之計程車，既自八十六年五月十四日起即拒繳租金，
    該車又達十月之久，始由警方查獲，其將該車易持有為所有，將之侵占入己甚甲
    ，至其向告訴人乙○○租用小貨車，除繳交二千元及五千元租金外，餘拒不繳交
    ，且將該小貨車開往他處，迄仍不知去處，足見其亦有侵占之犯行，原審判決內
    已  述其理由，被告空言否認，殊無可採，又檢察官循告訴人乙○○之情上訴意
    旨指原判決量刑偏輕云云，然被告先後侵占告訴人等之計程車，小貨車各一部，
    原法院量處有期徒刑十月，尚屬妥適，並無偏輕偏重之情刑，是被告之上訴及檢
    察官之上訴（指原判決量刑偏輕）均無理由，俱應予駁回。
三、被告經合法傳喚，無正當理由到庭爰不待其陳述，逕行判決。
四、據上論斷，應依刑事訴訟法第三百六十八條，第三百七十一條、第三百七十三條
    ，判決如主文。
本案經檢察官邱榮藏到庭執行職務。
中    華    民    國     八十九     年       五       月     二十五     日
                              臺灣高等法院高雄分院刑事第九庭
                                  審判長法官  張甲松
                                        法官  江泰章
                                        法官  任森銓
右正本證甲與原本無異。
不得上訴。
     書記官  許信宗
中    華    民    國     八十九     年       五       月    二十九      日
附錄：本判決論罪科刑法條：
刑法第三百三十五條第一項
意圖為自己或第三人不法之所有，而侵占自己持有他人之物者，處五年以下有期徒刑
、拘役或科或併科一千元以下罰金。
                                                                        Ｇ
臺灣高雄地方法院刑事判決                        八十八年度易字第四六二八號
    公  訴  人  臺灣高雄地方法院檢察署檢察官
    被      告  鄒國暉  男二十六歲（民國○○○年○○月○日生）
                        住高雄縣岡山鎮○○路五十三巷四十三號十一樓
                        身分證統一編號：Ｕ一二七三九六九九號
右列被告因家庭暴力之傷害案件，經檢察官提起公訴（八十八年度偵字第二三八０五
、第二三三０四號），本院判決如左：
    主  文
鄒國暉連續傷害人之身體，處有期徒刑伍月，如易科罰金，以參佰元折算壹日。
    事  實
一、鄒國暉與周燕華係夫妻關係，為家庭暴力防治法第三條所規定之家庭成員。鄒國
    暉基於概括犯意，先後於民國八十八年四月二十一日上午二時許及同年七月十一
   日下午二時許，在高雄縣岡山鎮○○路五三巷四三號十一樓住處及高雄縣燕巢鄉
    ○○村○○路二四號內，因細故持菜刀刀柄（未扣案）、或拳打腳踢周燕華，致
    其於四月二十一日受有左肩挫傷瘀血腫（八乘七公分）傷害，七月十一日受有右
    耳廓挫傷瘀血腫（四乘三公分）、右肩挫傷瘀血腫（六乘三公分）、右上臂挫傷
    瘀血腫（六乘三公分）、左大腿前挫傷瘀血腫、左大腿外側挫傷瘀血腫（八乘四
    公分）、右大腿前側挫傷瘀血腫（八乘四公分）、右大腿外側挫傷瘀血腫四乘四
    公分、右膝外側挫傷瘀血腫（三乘三公分）及右大腿前內側挫傷瘀血腫（六乘五
    公分）等傷害。
二、案經周燕華訴請高雄縣警察局岡山分局報請及周燕華訴請台灣高雄地方法院檢察
    署檢察官偵查起訴。
    理  由
一、訊據被告鄒國暉固坦承於八十八年七月十一日在高雄縣燕巢鄉○○村○○路二四
    號工廠內徒手毆打告訴人周燕華之事實，惟否認有於同年四月二十一日持刀柄毆
    打告訴人之犯行，辯稱：並未打云云。經查，右揭被告連續毆打告訴人之犯罪事
    實，業據告訴人指訴綦詳，並有驗傷診斷書二紙、高雄縣警察局岡山分局處理家
    庭暴力案件調查紀錄表及現場報告表各乙紙附卷足參，是被告空言否認四月二十
    一日之傷害犯行，顯係卸責之詞，並不足採。本件事證甲確，其連續傷害犯行，
    應堪認定。
二、查被告為告訴人之夫，依家庭暴力防治法第三條規定，為家庭成員。核被告毆打
    告訴人之行為，係犯刑法第二百七十七條第一項之傷害罪；且係故意對家庭成員
    實施身體上不法侵害之行為，屬家庭暴力防治法第二條第二項之家庭暴力罪。其
    前後二次傷害告訴人之犯行，時間緊接，所犯構成要件相同罪名，顯係基於概括
    犯意反覆為之，為連續犯，依刑法第五十六條規定以一罪論，並加重其刑。爰審
    酌被告犯罪之動機、手段，僅因細故即恣意毆打告訴人，惟犯後坦承部分犯行，
    及告訴人受傷情形等一切情狀，量處如主文所示之刑，並諭知易科罰金之折算標
    準。至被告供傷害犯罪所用之工具菜刀一支，並未扣案，為免將來執行困難，茲
    毋庸宣告沒收，附此敘甲。
據上論斷，應依刑事訴訟法第二百九十九條第一項前段，刑法第五十六條、第二百七
十七條第一項、第四十一條，罰金罰鍰提高標準條例第一條前段，第二條，判決如主
文。
中      華      民      國    八十八    年     十一     月     十九     日
                                  臺灣高雄地方法院刑事第二庭
                                      法  官    蘇姿月
右正本證甲與原本無異。
如不服本判決，應於判決送達後十日內，向本院提出上訴狀。
                                      書記官    吳韻芳
中      華      民      國    八十八    年     十一     月     十九     日
附錄論罪科刑法條
刑法第二百七十七條第一項
傷害人之身體或健康者，處三年以下有期徒刑，拘役或一千元以下罰金。


司法院資訊處製作；財團法人民間司法改革基金會備份。
